臺灣高等法院臺南分院刑事判決
111年度上訴字第894號
上  訴  人  葉哲魁
即  被  告          

選任辯護人  蘇文奕律師(法扶律師)
上列上訴人即被告因毒品危害防制條例案件，不服臺灣臺南地方
法院110年度訴字第489號中華民國111年4月25日第一審判決（起
訴案號：臺灣臺南地方檢察署110年度偵字第4067號），提起上
訴，本院判決如下：
    主  文
上訴駁回。
    事實及理由
一、按上訴得對於判決之一部為之；對於判決之一部上訴者，其
    有關係之部分，視為亦已上訴。但有關係之部分為無罪、免
    訴或不受理者，不在此限；上訴得明示僅就判決之刑、沒收
    或保安處分一部為之，刑事訴訟法第348條定有明文。經查
    ：被告於本院準備及審理程序時均明確表示，僅就原審量刑
    部分而提起上訴等語(見本院卷第80、108頁)。因此本案審
    理範圍僅及於被告上訴部分，至於其他部分（即犯罪事實、
    所犯法條、論罪及物沒收部分），均非本院審理範圍，而應
    以原判決認定為基礎，爰引用第一審判決書所載（如附件）
    。
二、被告上訴意旨：
　  被告自警詢初供以來即始終坦承犯行，並詳細說明各次交易
    之細節，且配合警方查緝其毒品來源，減少偵查及審判機關
    調查釐清案件所需時間之浪費，及斬斷其上游毒品之供應，
    其犯後態度應屬甚為良善；又被告販賣毒品之對象僅王勇力
    1人，王勇力復為有施用毒品惡習者，與販賣毒品予不特定
    人者或無施用毒品惡習者相較，被告犯罪所生之危害應屬較
    為輕微。然販賣第二級毒品罪最輕本刑為10年以上有期徒刑
    ，經依毒品危害防制條例第17條第2項、第1項減輕其刑後，
    猶屬過重，爰請准予依刑法第59條規定酌量減輕其刑。倘鈞
    院認被告犯罪之情狀不符合刑法第59條之規定，亦請准予審
    酌上情，賜予再減輕其刑。為此請求准予撤銷原審判決，另
    行諭知較輕刑罰。
三、量刑審查：　　　　　
  ㈠被告於本案所犯4次販賣第二級毒品罪，並無刑法第59條減
　  輕其刑之適用
　⒈按刑法第59條規定之酌量減輕其刑，係指犯罪另有特殊之原
    因與環境，在客觀上足以引起一般同情，認為即使予以宣告
    法定最低度刑，猶嫌過重者，即有其適用；此項犯罪情狀是
    否顯可憫恕而酌量減輕其刑之認定，亦屬法院得依職權自由
    裁量之事項；刑罰係以行為人之責任為基礎，而刑事責任復
    具有個別性，因此法律授權事實審法院依犯罪行為人個別具
    體犯罪情節，審酌其不法內涵與責任嚴重程度，並衡量正義
    報應、預防犯罪與協助受刑人復歸社會等多元刑罰目的之實
    現，而為適當之裁量，此乃審判核心事項，故事實審法院在
    法定刑度範圍內裁量之宣告刑，倘其量刑已符合刑罰規範體
    系及目的，於裁量權之行使無所逾越或濫用，即屬適法妥當
    ，自不得任意指摘為違法(最高法院 111年度台上字第2116
    號刑事判決可資參照)。　
　⒉被告所犯本案4次販賣第二級毒品犯行，法定最輕本刑均為有
    期徒刑10年以上，本不若販賣第一級毒品之法定本刑為死刑
    或無期徒刑嚴峻，且原審又已依毒品危害防制條例第17條第
    2項及第1項，遞減輕其刑後，嚴苛程度更已大幅和緩。況且
    ，毒品戕害國民身心健康至鉅，不論係施用、製造或販賣等
    等行為均為政府所嚴加禁制，被告明知上情，竟僅為貪圖一
    己小利，即漠視法紀、罔顧他人生命及身心健康，而將第二
    級毒品擴散予他人以牟利，其犯罪之情狀，並無明顯之特殊
    原因及環境，而足以引起一般同情，認縱予以宣告法定最低
    度刑尤嫌過重之情輕法重情形，自無刑法第59條之適用。
  ㈡原審量刑已依刑法第57條規定詳為審酌，定應執行刑之裁量
    ，亦屬妥適，均無違法或濫權裁量之處　　　　
　⒈按關於刑之量定，係屬事實審法院得依職權裁量的事項，法
    院除就具體個案犯罪，斟酌其犯罪情狀之情外，並以行為人
    的責任為基礎，審酌刑法第57條所列各項罪責因素後，予以
    整體評價，而為科刑輕重標準的衡量，使罰當其罪，以實現
    刑罰權應報正義，並兼顧犯罪一般預防與特別預防的目的，
    倘其未有逾越法律所規定範圍，或濫用其權限情形，即不得
    任意指摘為違法(最高法院111年度台上字第4039號刑事判決
    意旨可資參照)。
　⒉原審量刑時已敘明，係審酌被告應知悉甲基安非他命戕害人
    體身心健康之鉅，且販賣甲基安非他命之行為，為政府嚴厲
    查禁之舉，其為牟利而販賣第二級毒品甲基安非他命，不僅
    戕害國民身心健康，更助長毒品氾濫，戕害他人身心發展，
    危害社會安定，參以被告自始即坦承犯行，態度良好，兼衡
    其販賣第二級毒品之數量、獲利、販賣對象為1人之情形，
    暨其自陳學歷為國中畢業，入所前在工廠工作，自己一個人
    居住，無須扶養他人之智識程度、家庭生活狀況等一切情狀
    ，分別量處有期徒刑2年4月至2年2月之刑度(詳如原審判決
    附表一編號1至4所示)，顯已就刑法第57條各款所列量刑事
    由詳為審酌(含被告上訴意旨所指，犯後坦認犯行及販賣之
    對象)，兼顧相關有利與不利之科刑資料，並無疏漏，亦無
    逾越法定刑度或違反罪刑相當原則。另於定執行刑時，亦審
    酌被告所犯各罪間之整體犯罪之非難評價、侵害法益之專屬
    性及同一性加以綜合判斷，而定其應執行刑為有期徒刑3年
    ，所為裁量權之行使，於客觀上並無濫權或逾越，亦無悖於
    定應執行刑之內、外部界限，合屬適法之裁量，自應予尊重
    。
　㈢綜上所陳，被告所執前詞，上訴指摘本案應有刑法第59條減
    刑之適用，及指摘原審量刑過重云云，均難認為可採，且又
    無其他應予撤銷改判之理由，是認其上訴無理由，應予駁回
    。　
據上論結，應依刑事訴訟法第368條、第373條，判決如主文。  
本案經檢察官蘇聖涵提起公訴、檢察官盧駿道到庭執行職務。　
中　　華　　民　　國　　111 　年　　10　　月　　31　　日
                  刑事第六庭    審判長法　官  吳勇輝
                                      法　官  吳錦佳
                                      法　官  包梅真
以上正本證明與原本無異。
如不服本判決應於收受送達後20日內向本院提出上訴書狀，其未
敘述上訴理由者，並得於提起上訴後20日內向本院補提理由書（
均須按他造當事人之人數附繕本）「切勿逕送上級法院」。
　　　　　　　　　　　　　　　　　　　書記官  許雅華
中　　華　　民　　國　　111 　年　　10　　月　　31　　日

附錄本案論罪科刑法條：
毒品危害防制條例第4條
製造、運輸、販賣第一級毒品者，處死刑或無期徒刑；處無期徒
刑者，得併科新臺幣3千萬元以下罰金。
製造、運輸、販賣第二級毒品者，處無期徒刑或10年以上有期徒
刑，得併科新臺幣1千5百萬元以下罰金。
製造、運輸、販賣第三級毒品者，處7年以上有期徒刑，得併科
新臺幣1千萬元以下罰金。
製造、運輸、販賣第四級毒品者，處5年以上12年以下有期徒刑
，得併科新臺幣5百萬元以下罰金。
製造、運輸、販賣專供製造或施用毒品之器具者，處1年以上7年
以下有期徒刑，得併科新臺幣150萬元以下罰金。
前5項之未遂犯罰之。
附件：
臺灣臺南地方法院刑事判決　
110年度訴字第489號
公　訴　人　臺灣臺南地方檢察署檢察官
被　　　告　甲○○　男　民國00年0月00日生
　　　　　　　　　　身分證統一編號：0000000000號　
　　　　　　　　　　住臺南市○○區○○○街000巷0號0樓之0
　　　　　　　　　　(現另案於法務部矯正署臺南看守所羈押
　　　　　　　　　　 中)
指定辯護人  本院公設辯護人林宜靜
上列被告因違反毒品危害防制條例案件，經檢察官提起公訴（11
0年度偵字第4067號），本院判決如下：
    主  文
甲○○犯如附表一編號1至4「罪刑及沒收」欄所示之罪，各處如附
表一編號1至4「罪刑及沒收」欄所示之刑及沒收。應執行有期徒
刑參年；沒收部分，併執行之。
    事  實
一、甲○○明知甲基安非他命依成癮性、濫用性及對社會危害性之
    程度，業經列為毒品危害防制條例第2條第2項第2款所規定
    之第二級毒品，依法不得持有、販賣，竟基於販賣第二級毒
    品甲基安非他命以牟利之犯意，使用通訊軟體LINE作為毒品
    交易之聯絡工具，先後於附表一所示之時間、地點，以如附
    表一所示之交易價格、數量及方式，販賣甲基安非他命予王
    勇力4次(各次販賣之時間、地點、價格、數量、方式及所得
    均詳如附表一所示)。
二、嗣經警於民國110年2月6日持本院核發之搜索票至臺南市○區
    ○○路0段000巷○○○○市○區○○路0段000巷0號0樓0室搜索，並得
    在場人王勇力之同意搜索，扣得如附表二所示之物，始查悉
    上情。
三、案經臺南市政府警察局永康分局報告臺灣臺南地方檢察署檢
    察官偵查起訴。
    理  由
一、關於證據能力之認定：
  ㈠本判決所依憑判斷之具傳聞證據性質之供述證據，因檢察官
    、被告甲○○及其辯護人於本案言詞辯論終結前，均同意有證
    據能力，本院審酌前開證據之作成或取得之狀況，並無非法
    或不當取證之情事，且亦無顯不可信之情況，依刑事訴訟法
    第159條之5規定，均具有證據能力。
  ㈡其餘所引用卷內非供述證據性質之證據資料，均依法定程序
    取得，經合法調查程序，與待證事實間復具相當關聯性，無
    不得為證據情形，依刑事訴訟法第158條之4反面解釋，均有
    證據能力。
二、認定犯罪事實之證據及理由：
  ㈠上開事實，業據被告於警詢、偵查及本院準備程序、審理中
    均坦承不諱（見警卷第7至14頁；偵字卷第21至23頁；本院
    卷二第9、56頁），且經證人即向被告購買甲基安非他命之
    王勇力於警詢、偵查中證述明確（見警卷第15至21頁；偵字
    卷第27至30頁），證人王勇力於警詢、偵查中亦分別陳明其
    有施用安非他命等語（見警卷第20頁；偵字卷第27至28頁）
    ，足見證人王勇力確有向被告購買甲基安非他命以供施用解
    癮之需求，復有通訊軟體LINE對話紀錄擷圖附卷供佐（見警
    卷第65至99頁），堪信證人王勇力證述其於附表一所示時間
    、地點向被告購買毒品等語，均屬非虛，與被告上開自白亦
    可互為參照印證，並有臺南市政府警察局永康分局搜索扣押
    筆錄、扣押物品目錄表及現場照片附卷可佐（見警卷第27至
    35、39至47、51至63頁），足見被告前開任意性自白與事實
    相符，堪以採信。
  ㈡又被告已陳明其販賣甲基安非他命予王勇力，每次賺取新臺
    幣800元等語（見偵字卷第23頁），顯見被告有藉此獲取利
    益之意，是被告確有藉出售毒品獲利之營利意圖及行為，且
    合於證人王勇力證述其係向被告購買毒品之情節，益徵被告
    確係販賣甲基安非他命牟利無疑。
  ㈢另被告及證人王勇力於警詢或偵查中提及本件相關毒品時，
    固均稱毒品名稱為安非他命，惟國內查獲之安非他命類毒品
    多屬甲基安非他命，乃本院審理毒品案件職務上已知之事；
    且本案如附表二編號1至6、8所示之物，經送鑑定結果，確
    檢出甲基安非他命成分，有高雄市立凱旋醫院濫用藥物成品
    檢驗鑑定書在卷可查（見本院卷一第74、93頁），堪認證人
    王勇力向被告購得之第二級毒品實係甲基安非他命而非安非
    他命。被告及證人王勇力所述應僅係未能精確使用毒品正確
    名稱，無礙於本院上開認定，附此敘明。
　㈣綜上所述，本案事證明確，被告上開犯行洵堪認定，應予依
    法論科。　
三、論罪科刑：
  ㈠按甲基安非他命依成癮性、濫用性及對社會危害性之程度，
    已列為毒品危害防制條例第2條第2項第2款規定之第二級毒
    品，禁止非法持有、販賣。是核被告如附表一編號1至4所示
    販賣甲基安非他命之行為，各係犯毒品危害防制條例第4條
    第2項之販賣第二級毒品罪，共4罪。被告各次販賣甲基安非
    他命前持有各該次所販賣之甲基安非他命之低度行為，分別
    為各該次販賣甲基安非他命之高度行為所吸收，均不另論罪
    。被告如附表一所示之各次犯行，係於不同時間分別起意為
    之，犯意各別，行為互殊，應予分論併罰。
　㈡次按犯毒品危害防制條例第4條至第8條之罪於偵查及歷次審
    判中均自白者，減輕其刑，毒品危害防制條例第17條第2項
    定有明定。被告就附表一所示各次販賣甲基安非他命犯行，
    於偵審中均自白犯行，均應依毒品危害防制條例第17條第2
    項規定減輕其刑。
　㈢另按毒品危害防制條例第17條第1項規定為：「犯第4條至第8
    條、第10條或第11條之罪，供出毒品來源，因而查獲其他正
    犯或共犯者，減輕或免除其刑」，其立法旨意在於鼓勵被告
    具體提供其毒品同夥或上游供應者，俾循線查緝，擴大打擊
    是類犯罪之績效，以徹底剷除毒品之源頭或摧毀其集團，杜
    絕毒品氾濫，是祇須被告願意供出毒品來源之上手或同夥，
    因而查獲其他正犯或共犯者，即可邀減輕或免除其刑之寬典
    。又所稱「供出毒品來源，因而查獲其他正犯或共犯者」，
    係指犯罪行為人供出毒品來源之對向性正犯，或與其具有共
    同正犯、共犯（教唆犯、幫助犯）關係之毒品由來之人的相
    關資料，使調查或偵查犯罪之公務員得據以對之發動調查或
    偵查程序，並因此而確實查獲其人、其犯行者，即屬之（最
    高法院103年度第6次刑事庭會議決議參照）。經查，被告於
    警詢時供出毒品來源為通訊軟體FaceTime帳號「000000000@
    icloud.com」之人，並提供該人之郵局帳號資料，經檢警追
    查後，為警查獲「陳建源」之人，並就陳建源販賣毒品予被
    告之犯行移送臺灣臺南地方檢察署偵辦等情，有被告警詢筆
    錄在卷供參（見警卷第13至14頁），且有臺南市政府警察局
    永康分局110年5月21日南市警永偵字第1100275453號函及所
    附刑事案件報告書附卷可佐（見本院卷一第39至44頁），足
    認被告就上開販賣第二級毒品之4罪已供出毒品來源，因而
    查獲其他正犯。惟考量被告犯罪情節及其供出毒品來源之情
    狀，本院認尚不足以免除其刑，爰依毒品危害防制條例第17
    條第1項規定，就被告本案4次犯行，均減輕其刑，且依刑法
    第66條但書規定，其減輕得減至三分之二。
　㈣被告本案販賣第二級毒品之4次犯行，同時有上開2種刑之減
    輕事由，應依刑法第70條規定遞減之，並應依同法第71條第
    2項規定，先依較少之數減輕之。
　㈤又本案係經警因毒品危害防制條例案於110年2月6日持本院核
    發之搜索票至臺南市○區○○路0段000巷○○○○市○區○○路0段000
    巷0號0樓0室搜索，並經證人王勇力先向警方供稱其有於附
    表一所示時間、地點向被告購買第二級毒品甲基安非他命後
    ，被告始向警方陳述本案犯罪事實等情，有本院搜索票及調
    查筆錄在卷供參（見警卷第9至14、17至23頁），故本案被
    告並無自首減刑規定之適用，附此敘明。　
　㈥爰審酌被告應知悉甲基安非他命戕害人體身心健康之鉅，且
    販賣甲基安非他命之行為，為政府嚴厲查禁之舉，其為牟利
    而販賣第二級毒品甲基安非他命，不僅戕害國民身心健康，
    更助長毒品氾濫，戕害他人身心發展，危害社會安定，所為
    殊屬不該；另參以被告自始即坦承犯行，態度良好，兼衡其
    販賣第二級毒品之數量、獲利、販賣對象為1人之情形，暨
    其自陳學歷為國中畢業，入所前在工廠工作，自己一個人居
    住，無須扶養他人（見本院卷二第62頁）之智識程度、家庭
    生活狀況等一切情狀，分別量處如附表一編號1至4所示之刑
    。復審酌被告所犯各罪間之整體犯罪之非難評價、侵害法益
    之專屬性及同一性加以綜合判斷，定其應執行之刑如主文所
    示，以示懲儆。　　
四、沒收部分：
　㈠按查獲之第一、二級毒品及專供製造或施用第一、二級毒品
    之器具，不問屬於犯罪行為人與否，均沒收銷燬之，毒品危
    害防制條例第18條第1項前段定有明文。扣案如附表二編號4
    至6所示之物，經送鑑定結果，確檢出甲基安非他命成分，
    有前引高雄市立凱旋醫院濫用藥物成品檢驗鑑定書在卷可佐
    ，是前開扣案物品，核屬毒品危害防制條例第2條第2項第2
    款所定之第二級毒品甲基安非他命。又證人王勇力於警詢時
    證稱附表二編號6所示之物為附表一編號4所示交易購買，附
    表二編號4、5所示之物為附表一編號4所示交易之前所購買
    等語(見警卷第18至19頁)，衡以一般常情應會以購買時間順
    序為施用順序，所餘數量較少者應為較早時間交易，堪認附
    表二編號4、5、6所示之物分別為附表一編號2、3、4所示交
    易購買，不問屬於被告與否，均應依毒品危害防制條例第18
    條第1項前段規定，分別於如附表一編號2、3、4所示本件查
    獲被告販賣第二級毒品犯行項下諭知沒收銷燬，而盛裝毒品
    之包裝袋，因與其內毒品無析離實益，即應整體視同查獲之
    第二級毒品，併與第二級毒品宣告沒收銷燬。至於鑑驗耗損
    之微量毒品既已滅失，不另宣告沒收銷燬。
  ㈡次按犯毒品危害防制條例第4條之罪者，其供犯罪所用之物，
    不問屬於犯罪行為人與否，均沒收之，毒品危害防制條例第
    19條第1項定有明文。扣案如附表二編號11、12所示之物，
    為被告所有、供其犯本案販賣第二級毒品罪之用，業據被告
    供述明確（見本院卷一第12頁），應依毒品危害防制條例第
    19條第1項之規定，於各該販賣第二級毒品犯行部分宣告沒
    收之。
  ㈢另按犯罪所得，屬於犯罪行為人者，沒收之；前2項之沒收，
    於全部或一部不能沒收或不宜執行沒收時，追徵其價額，刑
    法第38條之1第1項本文、第3項亦有明定。被告就附表一編
    號1至4所示販賣第二級毒品犯行之所得，雖未扣案，仍應依
    刑法第38條之1第1項本文、第3項之規定，於各該販賣第二
    級毒品犯行部分宣告沒收，並諭知於全部或一部不能沒收或
    不宜執行沒收時，追徵其價額。
　㈣末按宣告多數沒收者，併執行之，刑法第40條之2第1項定有
    明文。本件被告所犯如附表一所示各罪，經宣告多數沒收，
    依法應併執行之。
　㈤至扣案如附表二編號1至3、7至10所示之物，為被告或證人王
    勇力施用毒品所用之物，業據被告及證人王勇力陳述明確，
    因無證據足認與本案犯罪事實有何關聯，均不予宣告沒收，
    併予敘明。　
據上論斷，應依刑事訴訟法第299條第1項本文，判決如主文。
本案經檢察官蘇聖涵提起公訴，檢察官吳梓榕、黃信勇到庭執行
職務。
中　　華　　民　　國　　111 　年　　4 　　月　　25　　日
                  刑事第十庭  審判長法　官　劉怡孜
　　　　　　　　　                  法  官  陳欽賢
　　　　　　　　　                  法  官  潘明彥
以上正本證明與原本無異。
如不服本判決應於收受本判決後20日內向本院提出上訴書狀，並
應敘述具體理由。其未敘述上訴理由者，應於上訴期間屆滿後20
日內向本院補提理由書狀（均須按他造當事人之人數附繕本）「
切勿逕送上級法院」。 
　　　　　　　　　　　　　　　　　  書記官  蘇豐展
中　　華　　民　　國　　111 　年　　4 　　月　　25　　日
附錄本案論罪科刑法條：
毒品危害防制條例第4條
製造、運輸、販賣第一級毒品者，處死刑或無期徒刑；處無期徒
刑者，得併科新臺幣3千萬元以下罰金。
製造、運輸、販賣第二級毒品者，處無期徒刑或10年以上有期徒
刑，得併科新臺幣1千5百萬元以下罰金。
製造、運輸、販賣第三級毒品者，處7年以上有期徒刑，得併科
新臺幣1千萬元以下罰金。
製造、運輸、販賣第四級毒品者，處5年以上12年以下有期徒刑
，得併科新臺幣5百萬元以下罰金。
製造、運輸、販賣專供製造或施用毒品之器具者，處1年以上7年
以下有期徒刑，得併科新臺幣150萬元以下罰金。
前5項之未遂犯罰之。
附表一：                                                                          金額單位：新臺幣/元       編號 交易時間 交易地點 交易價格 交易之毒品種類及數量 交易方式 罪刑及沒收 1 109年12月16日下午5時許(起訴書記載109年12月16日下午2時45分) 臺南市○區○○路0段000號○○○火鍋店附近之○○○臺南舞廳旁(起訴書記載臺南市○區○○路0段000號) 5,500元 甲基安非他命1包 （3.75公克） 王勇力以通訊軟體LINE與甲○○聯絡後，王勇力於109年12月16日下午1時39分及下午1時44分許，分別存入2筆共計5,500元至甲○○所申設之中國信託銀行帳號000000000000號帳戶內，甲○○再於左列時間、地點將甲基安非他命1包交付予王勇力完成交易。 甲○○犯販賣第二級毒品罪，處有期徒刑貳年肆月。 扣案如附表二編號11至12所示之物沒收。未扣案之販賣第二級毒品犯罪所得新臺幣伍仟伍佰元沒收，於全部或一部不能沒收或不宜執行沒收時，追徵其價額。 2 109年12月22日下午2時45分許 臺南市○區○○○路0段000號○○百貨後的巷子路邊 5,500元 甲基安非他命1包 （3.75公克） 王勇力以通訊軟體LINE與甲○○聯絡後，約定於左列時間、地點由王勇力交付現金5,500元予甲○○，甲○○交付甲基安非他命1包予王勇力完成交易。   甲○○犯販賣第二級毒品罪，處有期徒刑貳年肆月。 扣案如附表二編號4所示之物沒收銷燬。扣案如附表二編號11至12所示之物沒收。未扣案之販賣第二級毒品犯罪所得新臺幣伍仟伍佰元沒收，於全部或一部不能沒收或不宜執行沒收時，追徵其價額。 3 110年1月17日中午12時35分許 臺南市○區○○路0段000巷0號0樓0室 5,500元 甲基安非他命1包 （3.75公克） 王勇力以通訊軟體LINE與甲○○聯絡後，王勇力於110年1月16日下午3時37分許，存入5,500元至甲○○所申設之中國信託銀行帳號000000000000號帳戶內，甲○○再於左列時間、地點將甲基安非他命1包交付予王勇力完成交易。 甲○○犯販賣第二級毒品罪，處有期徒刑貳年肆月。 扣案如附表二編號5所示之物沒收銷燬。扣案如附表二編號11至12所示之物沒收。未扣案之販賣第二級毒品犯罪所得新臺幣伍仟伍佰元沒收，於全部或一部不能沒收或不宜執行沒收時，追徵其價額。 4 110年2月6日下午3時51分許(起訴書記載110年2月6日下午3時40分) 臺南市○區○○路0段000巷0號0樓0室 5,500元 甲基安非他命1包 （3.75公克） 王勇力以通訊軟體LINE與甲○○聯絡後，約定交易價值5,500元之甲基安非他命，遂於左列時間、地點，王勇力交付現金1,500元（尚欠款4,000元）予甲○○，甲○○交付甲基安非他命1包予王勇力完成交易。 甲○○犯販賣第二級毒品罪，處有期徒刑貳年貳月。 扣案如附表二編號6所示之物沒收銷燬。扣案如附表二編號11至12所示之物沒收。未扣案之販賣第二級毒品犯罪所得新臺幣壹仟伍佰元沒收，於全部或一部不能沒收或不宜執行沒收時，追徵其價額。 

附表二：扣案物明細表    編號 扣案物名稱 所有人 說     明 1 甲基安非他命1包(含包裝袋) 甲○○ 白色結晶，檢出甲基安非他命成分，檢驗前淨重23.679公克、檢驗後淨重23.668公克 2 甲基安非他命1包(含包裝袋) 甲○○ 白色結晶，檢出甲基安非他命成分，檢驗前淨重3.511公克、檢驗後淨重3.500公克 3 甲基安非他命1包(含包裝袋) 甲○○ 白色結晶，檢出甲基安非他命成分，檢驗前淨重5.986公克、檢驗後淨重5.971公克 4 甲基安非他命1包(含包裝袋) 王勇力 白色結晶，檢出甲基安非他命成分，檢驗前淨重0.217公克、檢驗後淨重0.205公克 5 甲基安非他命1包(含包裝袋) 王勇力 白色結晶，檢出甲基安非他命成分，檢驗前淨重1.423公克、檢驗後淨重1.410公克 6 甲基安非他命1包(含包裝袋) 王勇力 白色結晶，檢出甲基安非他命成分，檢驗前淨重3.284公克、檢驗後淨重3.273公克 7 吸食器1組 王勇力  8 甲基安非他命1包(含包裝袋) 甲○○ 白色結晶，檢出甲基安非他命成分，檢驗前淨重0.021公克、檢驗後淨重0.010公克 9 吸食器3組 甲○○  10 殘渣袋3個 甲○○  11 電子秤2台 甲○○  12 夾鏈袋7批 甲○○